【裁判字號】    97,易,316
【裁判日期】    970325
【裁判案由】    竊盜
【裁判全文】
臺灣臺中地方法院刑事判決               97年度易字第316號
公  訴  人  臺灣臺中地方法院檢察署檢察官
被      告  己○○
                  （現另案於臺灣臺中監獄苗栗分監執行中）
            丙○○
                  （現另案於臺灣臺中監獄執行中）
            甲○○
                  （現另案於臺灣臺中監獄臺中分監執行中）
上列被告因竊盜案件，經檢察官提起公訴（九十六年度偵字第二
六八九二號），本院判決如下：
    主    文
己○○結夥三人以上攜帶兇器竊盜，處有期徒刑玖月。
丙○○結夥三人以上攜帶兇器竊盜，處有期徒刑捌月。
甲○○結夥三人以上攜帶兇器竊盜，累犯，處有期徒刑捌月。
    犯罪事實
一、己○○於民國（下同）九十六年間因犯竊盜罪，經台灣苗栗
    地方法院判處有期徒刑六月並確定，嗣經減刑減為有期徒刑
    三月（現正執行中）；丙○○於九十六年間因犯施用第一級
    毒品、竊盜罪，分別經台灣南投地方法院判處減為有期徒刑
    三月又十五日、有期徒刑四月並均確定（現正執行竊盜罪所
    處有期徒刑四月，施用第一級毒品罪所處有期徒刑三月又十
    五日尚未執行）；甲○○於九十四、九十五年間因犯詐欺、
    施用第一級毒品罪，分別經台灣高雄地方法院、本院判處有
    期徒刑四月、七月並均確定，嗣所犯施用第一級毒品罪部分
    ，經減刑減為有期徒刑三月又十五日，二案接續執行，於九
    十六年七月十六日縮刑期滿執行完畢，又於九十六年間因犯
    施用第一級毒品罪，經本院判處有期徒刑十月並確定（現正
    執行中），詎均不知悔改。己○○、丙○○前在臺中縣潭子
    鄉○○路○段二五二號慈濟醫院二期興建工地擔任臨時工，
    因而知悉該工地內有甚多電纜線，己○○乃於九十六年十月
    中旬某日晚上八時許，在臺中市○區○○路六五六號三樓之
    一由其女友戊○○出面承租並同意丙○○、甲○○借住之租
    屋處，向丙○○、甲○○提議共同竊取上開工地內電纜線以
    供變賣得款花用，經丙○○、甲○○予以應允，己○○、丙○○、甲○○遂共同基於意圖為自己不法所有之犯意聯絡，
    於翌日凌晨一時許，由己○○騎乘所有車牌號碼不詳之機車
    後載甲○○，並攜帶其所有客觀上足供為兇器使用之鐵製破
    壞鉗一支（長約三十至四十公分，未扣案），自上開租屋處
    出發前往該工地，丙○○則自行騎乘車牌號碼不詳之機車跟
    隨在後，三人抵達後，即一同進入該工地，由己○○持上開
    鐵製破壞鉗一支，以剪斷電纜線之方式，竊取該工地內由乙○○管領每條長約十公尺之電纜線三條計三十公尺，丙○○
    、甲○○則負責收取竊得之電纜線，然後共同以所騎乘機車
    將之載運返回上開租屋處，嗣由己○○、丙○○、甲○○共
    同以美工刀，削去電纜線之外皮，取出其內之銅線，再由己○○載至資源回收場變賣，每人分得新臺幣（下同）三千元
    以供花用。又己○○於竊取上開電纜線時，見上址工地內有
    電動馬達一台，因故未加以竊取，於返回上開租屋處後，向
    丙○○提議竊取該處之電動馬達一台，丙○○予以應允後，
    己○○、丙○○復共同承上開竊盜之接續單一犯意，由己○○騎乘所有車牌號碼不詳之機車後載丙○○前往該工地，經
    抵達後，己○○隨即徒手進入該工地內竊取由乙○○管領之
    電動馬達一台，丙○○則在該工地無圍籬之洞口把風，得手
    後，共同以所騎乘機車將之載運返回上開租屋處，再由己○○載至資源回收場變賣，所得款項由己○○、丙○○共同朋
    分花用。嗣於九十六年十一月十日下午三時許，為警持本院
    所核發搜索票，在其等所居住位於臺中市○區○○路六五六
    號三樓之一租屋處搜索查獲，並扣得已削過之電纜線塑膠外
    皮二袋（業已發還乙○○）。
二、案經臺中市警察局第四分局報請臺灣臺中地方法院檢察署檢
    察官偵查起訴。
    理    由
一、按被告以外之人於審判外之陳述，雖不符前四條之規定，而
    經當事人於審判程序同意作為證據，法院審酌該言詞陳述或
    書面陳述作成時之情況，認為適當者，亦得為證據。當事人
    、代理人或辯護人於法院調查證據時，知有第一百五十九條
    第一項不得為證據之情形，而未於言詞辯論終結前聲明異議
    者，視為有前項之同意，刑事訴訟法第一百五十九條之五定
    有明文。經查證人即被害人乙○○於警詢時之指證述，被告
    三人在本院審理時並未爭執其證據能力，且未於本案言詞辯
    論終結前聲明異議，本院審酌證人即被害人乙○○於警詢時
    之指證述，係於案發後指證述就其工地遭竊之事實所為，且
    依其陳述作成時之情況，並無不適當之情形，依刑事訴訟法
    第一百五十九條之五第二項規定，自有證據能力，合先敘明
    。
二、上揭犯罪事實，業據被告己○○、丙○○、甲○○於本院審
    理時均坦承不諱，核與證人即被害人乙○○於警詢、偵查中
    指證述失竊上開物品及證人戊○○於本院審理時具結證述電
    纜線係被告己○○、丙○○、甲○○共同竊取，並在上開租
    屋處以美工刀削去塑膠外皮等情之情節相符，並有查獲現場
    照片二張、贓物認領保管單一紙、警繪竊盜案現場圖一紙附
    卷可憑，足見被告己○○、丙○○、甲○○之自白與事實相
    符，事證明確，其等犯行均堪認定。
三、查被告己○○、丙○○、甲○○共同所持用以竊取電纜線之
    鐵製破壞鉗一支（長約三十至四十公分），係屬鐵質，此經
    被告己○○、丙○○、甲○○供明在卷，且該破壞鉗既可用
    以剪斷電纜線，應甚銳利，顯見該破壞鉗在客觀上對人之生
    命、身體、安全構成威脅，而具有危險性，堪認足供為兇器
    使用無疑。核被告己○○、丙○○、甲○○所為，均係犯刑
    法第三百二十一條第一項第三、四款之結夥三人以上攜帶兇
    器竊盜罪。被告己○○、丙○○、甲○○就竊取電纜線部分
    及被告己○○、丙○○就竊取電動馬達部分，均有犯意之聯
    絡及行為之分擔，均應論以共同正犯。另按如數行為於同時
    同地或密切接近之時地實施，侵害同一之法益，各行為之獨
    立性極為薄弱，依一般社會健全觀念，在時間差距上，難以
    強行分開，在刑法評價上，以視為數個舉動之接續施行，合
    為包括之一行為予以評價，較為合理，則屬接續犯，而為包
    括之一罪；及刑法上之接續犯，係指以單一行為，經數個階
    段，持續侵害同一法益而言（最高法院八十六年度台上字第
    三二九五號、七十年度台上字第二八九八號判例意旨參照）
    。本件被告己○○、丙○○共同竊取電動馬達之行為，原係
    被告己○○夥同被告丙○○、甲○○在第一次共同竊取電纜
    線時即已發現，因故未加以竊取，待返回上開租屋處即與被
    告丙○○再行前往竊取，其客觀上二次竊盜犯行係在密切接
    近之時地實施，各行為間之獨立性極為薄弱，且係侵害同一
    法益，應認被告己○○、丙○○共同竊取電動馬達係屬接續
    犯行，而為包括於結夥三人以上攜帶兇器竊盜之一罪。查被
    告甲○○於九十四、九十五年間因犯詐欺、施用第一級毒品
    罪，分別經台灣高雄地方法院、本院判處有期徒刑四月、七
    月並均確定，嗣所犯施用第一級毒品罪部分，經減刑減為有
    期徒刑三月又十五日，二案接續執行，於九十六年七月十六
    日縮刑期滿執行完畢，有台灣高等法院被告前案紀錄表附卷
    可稽，其於五年內故意再犯本件有期徒刑以上之罪，為累犯
    ，應依法加重其刑。爰審酌被告己○○、丙○○、甲○○均
    有竊盜等前科（見卷附台灣高等法院被告三人前案紀錄表）
    ，而被告甲○○僅共同竊取電纜線，情節較輕，被告己○○
    、丙○○則另共同竊取電動馬達，情節較重，且係被告己○○提議，及其等犯罪之動機、目的、手段、對社會所生危害
    、迄未與被害人達成和解償損害，與犯罪後坦承犯行，態度
    良好等一切情狀，分別量處如主文所示之刑，以示懲儆。至
    於被告己○○、丙○○、甲○○共同所持用以竊取電纜線之
    鐵製破壞鉗一支，雖係被告己○○所有，此經被告己○○、
    丙○○、甲○○陳明在卷，惟據被告己○○供稱：該破壞鉗
    現已不知在何處等語，又未扣案，為免日後執行困難，爰不
    予宣告沒收，併此敘明。
四、據上論斷，應依刑事訴訟法第二百九十九條第一項前段，刑
    法第二十八條、第三百二十一條第一項第三款、第四款、第
    四十七條第一項，判決如主文。
本案經檢察官丁○○到庭執行職務。
中    華    民    國    97    年    3     月    25    日
                  刑事第一庭    法  官  朱光國
上正本證明與原本無異。
如不服本判決，應於收受送達後10日內向本院提出上訴書狀（應
敘述具體理由並附繕本）。
上訴書狀如未敘述理由，應於上訴期間屆滿後20日內補提理由書
於本院。
                                書記官  張孝妃
中    華    民    國    97    年    3     月    25    日
附錄論罪科刑法條
刑法第321條：
犯竊盜罪而有左列情形之一者，處 6 月以上、 5 年以下有期徒
刑：
一  於夜間侵入住宅或有人居住之建築物、船艦或隱匿其內而犯
    之者。
二  毀越門扇、牆垣或其他安全設備而犯之者。
三  攜帶兇器而犯之者。
四  結夥三人以上而犯之者。
五  乘火災、水災或其他災害之際而犯之者。
六  在車站或埠頭而犯之者。
前項之未遂犯罰之。


司法院資訊處製作；財團法人民間司法改革基金會備份。
